臺灣屏東地方法院刑事判決　　　　　　　　　　　　　九十一年度訴字第七九號
　　公　訴　人　臺灣屏東地方法院檢察署檢察官
　　被　　　告　甲○○
右列被告因違反槍砲彈藥刀械管制條例案件，經檢察官提起公訴（九十一年度偵字第
四五九一號），本院判決如左：
    主  文
甲○○未經許可，無故持有可發射子彈具有殺傷力之改造手槍，處有期徒刑壹年肆月
，併科罰金新臺幣拾萬元，罰金如易服勞役，以新台幣玖佰元即銀元佰元折算壹日
。
扣案之可發射子彈之改造手槍（槍枝管制編號：0000000000）壹支（含彈
匣壹個），及改造子彈顆均沒收之。
    事  實
一、甲○○明知可發射子彈具有殺傷力之改造手槍及改造子彈為違禁物，非經主管機
    關許可不得持有，竟於民國九十一年六月間某時起，在屏東縣屏東市歸來三高分
    二十七號電線桿對面之檳榔園工寮內，自姓名年籍均不詳之男子綽號「和仔」及
    其表弟（該二人檢察官另行偵辦中）處，收受而非法持有仿ＣＯＬＴ廠半自動手
    槍製造，更換土造金屬槍管改造而成之改造手槍（槍枝管制編號：000000
    0000）一支（含彈匣一個），及玩具金屬彈殼加裝直徑約九ｍｍ之金屬彈頭
    改造而成之改造子彈四顆，以作為借款予綽號「和仔」男子之擔保品。嗣於同年
    八月十五日六時二十二分許，因另案違反毒品危害防制條例案件為警持臺灣屏東
    地方法院所核發之搜票票在上址搜索時，附帶扣押上開改造手槍一支及改造子彈
    四顆（鑑驗時已試射一顆），因而查獲上情。
二、案經屏東縣警察局屏東分局報請臺灣屏東地方法院檢察署檢察官偵查起訴。
    理  由
一、訊據被告甲○○對於上開時、地未經許可持有可發射子彈具有殺傷力之改造手槍
    及改造子彈之事實坦承不諱，且與證人黃美貞之證述情節大致相符。至於被告雖
    供稱該槍、彈係自姓名年籍均不詳之男子綽號「和仔」及其表弟處，收受以作為
    借款之擔保品，該東西並不是伊的等語，惟對之被告持有上揭改造手槍及改造子
    彈之事實，並不生影響，其所述自不足採為有利之認定，附為說明。而扣案可發
    射子彈之改造手槍（槍枝管制編號：0000000000）一支（含彈匣一個
    ），係仿ＣＯＬＴ廠半自動手槍製造之金屬玩具手槍，更換土造金屬槍管改造而
    成之改造手槍，機械性能良好，可擊發適用子彈，認具殺傷力；扣案之改造子彈
    四顆，認均係由玩具金屬彈殼加裝直徑約九ｍｍ之金屬彈頭改造而成之改造子彈
    ，採樣一顆試射，可擊發，認具殺傷力，業經內政部警政署刑事警察局鑑驗明確
    ，有該局九十一年九月十六日刑鑑字第０九一０二三六七０一號槍彈鑑定書在卷
    可稽，且有查獲時之照片四幀足參，復有扣案之可發射子彈之改造手槍（槍枝管
    制編號：0000000000）一支（含彈匣一個），及改造子彈三顆（不包
    括試射之一顆）等物可資佐證，本件事證已臻明確，被告犯行堪以認定，應依法
    論科。
二、核被告甲○○所為，係犯槍砲彈藥刀械管制條例第十一條第四項未經許可持有其
    他可發射子彈之槍砲罪及同法第十二條第四項之未經許可持有子彈罪。其同時持
    有可發射子彈具殺傷力之改造手槍及適用於該改造手槍之改造子彈係一行為觸犯
    二罪名為想像競合犯，應依刑法第五十五條規定從一重處斷。爰審酌被告犯罪動
    機、目的、手段、持具殺傷力之槍枝及子彈，危害社會治安匪淺，然尚未持之犯
    罪，及其犯罪後態度尚佳等一切情狀，爰量處如主文所示之刑，罰金部分並諭知
    易服勞役之折算標準，以資儆懲。
三、至於扣案之可發射子彈之改造手槍（槍枝管制編號：0000000000）一
    支（含彈匣一個），及改造子彈三顆（不包括試射之一顆）均係違禁物，應依法
    宣告沒收之。另扣案經試射之子彈一顆，僅餘彈殼，已非違禁物，且非被告所有
    ，爰不為沒收之諭知，併此敘明。
據上論斷，應依刑事訴訟法第二百九十九條第一項前段、槍砲彈藥刀械管制條例第十
一條第四項、第十二條第四項、刑法第十一條前段、第五十五條、第四十二條第二項
、第三十八條第一項第一款，罰金罰鍰提高標準條例第二條，現行法規定所定貨幣單
位折算新台幣條例第二條，判決如主文。
本案經檢察官蔡雯娟到庭執行職務
中      華      民      國      九十一    年    十二    月      五      日
                                      臺灣屏東地方法院刑事第三庭
                                          審判長法  官     蔡國卿
                                                法  官     洪乙心
                                                法  官     李淑惠
右正本證明與原本無異。
如不服本判決應於收受本判決後送達後十日內向本院提出上訴書狀，其未敘述上訴理
由者，並得於提起上訴後十日內向本院補提理由書狀（均須按他造當事人之人數附繕
本 ）「切勿逕送上級法院」
                                          書記官   魏慧夷
中      華      民      國      九十一    年    十二    月      五      日
附錄論罪法條
槍砲彈藥刀械管制條例第十一條
未經許可，製造、販賣或運輸第四條第一項第一款所稱其他可發射金屬或子彈具有殺
傷力之各式槍砲者，處五年以上有期徒刑，併科新臺幣一千萬元以下罰金。
未經許可，轉讓、出租或出借前項所列槍砲者，處三年以上十年以下有期徒刑，併科
新臺幣七百萬元以下罰金。
意圖供自己或他人犯罪之用，而犯前二項之罪者，處無期徒刑或七年以上有期徒刑，
併科新臺幣一千萬元以下罰金。
未經許可，持有、寄藏或意圖販賣而陳列第一項所列槍砲者，處一年以上七年以下有
期徒刑，併科新臺幣七百萬元以下罰金。
第一項至第三項之未遂犯罰之。
槍砲彈藥刀械管制條例第十二條
未經許可，製造、販賣或運輸子彈者，處一年以上七年以下有期徒刑，併科新台幣五
百萬元以下罰金。
未經許可，轉讓、出租或出借子彈者，處六月以上五年以下有期徒刑，併科新台幣三
百萬元以下罰金。
意圖供自己或他人犯罪之用，而犯前二項之罪者，處三年以上十年以下有期徒刑，併
科新台幣七百萬元以下罰金。
未經許可，持有、寄藏或意圖販賣而陳列子彈者，處五年以下有期徒刑，併科新台幣
三百萬元以下罰金。
第一項至第三項之未遂犯罰之。
